臺灣臺南地方法院柳營簡易庭民事判決
111年度營小字第266號
原      告  和泰產物保險股份有限公司

法定代理人  莊瑞德  
訴訟代理人  楊鵬遠律師
被      告  李國和  

上列當事人間請求侵權行為損害賠償（交通）事件，本院於民國
111年6月2日言詞辯論終結，判決如下：
    主  文
一、被告應給付原告新臺幣37,216元，及自民國111年5月21日起
    至清償日止，按週年利率百分之5計算之利息。
二、原告其餘之訴駁回。
三、訴訟費用新臺幣1,000元，由被告負擔其中新臺幣900元，餘
    由原告負擔。　　
四、本判決第一項得假執行。但被告如以新臺幣37,216元為原告
    預供擔保，得免為假執行。
    事實及理由
壹、程序事項：被告經合法通知，未於言詞辯論期日到場，核無
    民事訴訟法第386條所列各款情事，爰依原告之聲請，准由
    其一造辯論而為判決。
貳、實體事項：　　
一、原告起訴主張：原告承保訴外人王淑芬所有之車牌號碼000-
    0000號自用小客車(下稱系爭保車)之車體損失險，系爭保車
    於民國109年6月25日上午7時11分許行經臺南市○○區○○○0○0
    號處時，適被告駕駛車牌號碼00-0000號自用小客車行經該
    處，兩車發生碰撞，系爭保車業經修復，由原告賠付修理費
    用共新臺幣（下同）42,845元（含零件：19,300元、烤漆：
    13,952元、工資：9,593元），原告因而取得代位求償權利
    ，故依保險法第53條第1項、民法第191條之2前段、第196條
    規定，請求被告給付損害賠償42,845元等語。並聲明：被告
    應給付原告42,845元，及自起訴狀繕本送達翌日起至清償日
    止，按週年利率百分之5計算之利息。
二、被告經合法通知，無正當理由未於言詞辯論期日到場，亦未
    提出書狀作何聲明或陳述。
三、本院之認定：
　㈠按汽車、機車或其他非依軌道行駛之動力車輛，在使用中加
    損害於他人者，駕駛人應賠償因此所生之損害；不法毀損他
    人之物者，被害人得請求賠償其物因毀損所減少之價額，民
    法第191條之2前段、第196條定有明文。
　㈡原告主張之事實，業據其提出系爭保車之行車執照、南都汽
    車股份有限公司善化服務廠估價單、系爭保車事故後照片、
    電子發票證明聯在卷可稽(見營小卷第21-35頁)，並經臺南
    市政府警察局麻豆分局函覆道路交通事故現場圖、道路交通
    事故調查報告表(一)(二)、A3、A2道路交通事故調查紀錄表
    、事故現場照片附卷可憑(見營小卷第53-68頁)，而被告經
    本院合法通知，未於言詞辯論期日到場，亦未提出書狀為任
    何聲明或陳述，視同自認，本院綜合上述證據調查之結果，
    認為堪信原告之主張為真正。
　㈢查系爭保車為自用小客車，非供運輸業使用，於107年10月出
    廠，在本件事故發生時已出廠1年9月，未逾5年，修理費用
    共42,845元（含零件：19,300元、烤漆：13,952元、工資：
    9,593元），零件部分以如附表所示之平均法計算折舊後為1
    3,671元，連同無庸折舊之其餘費用合計共37,216元【計算
    式：13,671元+13,952元+9,593元=37,216元】。
　㈣另按被保險人因保險人應負保險責任之損失發生，而對於第
    三人有損失賠償請求權者，保險人得於給付賠償金額後，代
    位行使被保險人對於第三人之請求權；但其所請求之數額，
    以不逾賠償金額為限，保險法第53條第1項定有明文。查原
    告已依保險契約之約定，以直接給付修理費用之方式，賠付
    訴外人王淑芬修理費用42,845元，則訴外人王淑芬因本件事
    故所受之損害已獲得填補，原告於賠償金額之範圍內得代位
    行使訴外人王淑芬對於第三人（即被告）之請求權。
　㈤按汽車交會時，應依下列規定：五、會車相互之間隔不得少
    於半公尺，道路交通安全規則第100條第5款。查依本件事故
    之現場照片，系爭保車右側緊靠道路邊線，而被告所駕駛車
    輛則距離道路邊線尚有一段距離，應足認被告駕駛車輛未注
    意會車時之間隔，被告就本件事故之發生應具有過失，且被
    告駕駛行為與系爭保車所受損害間應具有相當因果關係，原
    告請求被告賠償系爭保車之修理費用37,216元，自屬有據。
四、綜上所述，原告依保險法第53條第1項、民法第191條之2、
    第196條規定，請求被告應給付原告37,216元，及自起訴狀
    繕本送達翌日即111年5月21日(見營小卷第49頁)起至清償日
    止，按週年利率百分之5計算之利息，為有理由，應予准許
    ；逾此範圍之請求，為無理由，應予駁回。
五、按各當事人一部勝訴、一部敗訴者，其訴訟費用，由法院酌
    量情形，命兩造以比例分擔或命一造負擔，或命兩造各自負
    擔其支出之訴訟費用；法院為訴訟費用之裁判時，應確定其
    費用額，民事訴訟法第79條、第436條之19第1項分別定有明
    文。查本件第一審訴訟費用即裁判費1,000元，爰參考兩造
    之勝敗比例，酌定訴訟費用由兩造各自負擔如主文第3項所
    示。
六、本件原告勝訴部分，依民事訴訟法第436條之20規定，依職
    權宣告假執行如主文第4項所示；並依同法第392條第2項規
    定，依職權宣告被告預供擔保，得免為假執行。
七、訴訟費用負擔之依據：民事訴訟法第79條。　　　　
中　　華　　民　　國　　111 　年　　6 　　月　　30　　日
　　　　　　　　　柳營簡易庭  法　官  陳郁婷
以上正本證明與原本無異。
如不服本判決，應於送達後20日內，向本院提出上訴狀並表明上
訴理由，如於本判決宣示後送達前提起上訴者，應於判決送達後
20日內補提上訴理由書（須附繕本）。
對於小額程序之第一審判決之上訴，非以其違背法令之理由，不
得為之。且上訴狀內應記載表明（一）原判決所違背之法令及其
具體內容。（二）依訴訟資料可認為原判決有違背法令之具體事
實者。如委任律師提起上訴者，應一併繳納上訴審裁判費。
中　　華　　民　　國　　111 　年　　6 　　月　　30　　日
                              書記官  謝靜茹
【附錄：訴訟費用計算式】
裁判費（新臺幣）   1,000元
合計               1,000元
【附表：折舊後之金額計算】
一、依行政院所頒固定資產耐用年數表及固定資產折舊率表，非
    運輸業用客車、貨車之耐用年數為5年，依平均法計算其折
    舊結果，每年折舊率為5分之1，自出廠日107年10月迄本件
    車禍發生時即109年6月25日，已使用1年9月，則零件扣除折
    舊後之修復費用估定為13,671元。
二、計算方式：
　㈠殘價＝取得成本÷(耐用年數＋1)即19,300÷(5+1)≒3,217（小數
    點以下四捨五入）。
　㈡折舊額＝(取得成本－殘價)×1/（耐用年數）×（使用年數）即(
    19,300－3,217) ×1/5×（1+9/12）≒5,629（小數點以下四捨
    五入）。
　㈢扣除折舊後價值＝（新品取得成本－折舊額）即19,300－5,629＝
    13,671】。